【裁判字號】    89,交聲,93
【裁判日期】    890320
【裁判案由】    交管條例聲異
【裁判全文】
臺灣板橋地方法院交通件裁定                        八十九年度交聲字第九三號
    異  議  人  乙○○
    即受處分人
右列受處分人因違反道路交通管理處罰條例案件，對於台北市交通事件裁決所八十九
年一月二十六日所為之處分（原處分案號：北市交裁駕字第二二－三五八七一四號）
，聲明異議，本院裁定如左：
    主  文
原處分撤銷。
乙○○不罰。
        理  由
一、原處分機關係以異議人即受處分人乙○○於民國八十八年六月十日下午一時二十
    分許，駕駛Ｔ三－０八九號營業用小客車行駛於延平北路之機車專用道上，因依
    道路交通管理處罰條例第四十五條第四款、第六十三條第一項第一款，裁處罰鍰
    新台幣一千八百元，並記違規點數一點。異議人則主張：當初係因其由台北市○
    ○○路由南向北右轉鄭州路方向行駛，車子過轉彎車道時為他車撞擊，因雙方賠
    償價碼談不妥，乃請交通警察至現場處理，且當時市○○道還在施工，道路上標
    線並不清楚，並沒有機車專用道等語，資為抗辯。
二、經查當時異議人駕駛Ｔ三－０八九營業用小客車，行經臺北市○○○路與鄭州路
    口時，因欲右轉，而與同欲右轉由蕭秀山駕駛之ＢＷ－四四五號營業用小客車擦
    撞，後由警員陳金雄至現場處理，依據雙方駕駛人所述車禍發生情形及雙方所指
    之行駛路線，而製作道路交通事故調查報告表及交通事故談話紀錄表，且當時已
    經設有機車專用道等情，業據證人陳金雄證述綦詳，復有道路交通事故調查表一
    紙、交通事故談話紀錄表二紙附卷可參。觀諸交通事故談話紀錄表所載之內容，
    異議人雖陳稱：其係沿延平北路南向北「第三車道」行駛至肇事處前等語。惟依
    甲○○○○所製作之道路交通事故調查報告表之肇事經過摘要係記載：『Ａ車Ｔ
    三－０八九號營小客沿延平北路南向北「第四車道」行駛至肇事處欲右轉：：』
    ，且依甲○○○○所繪製之事故現場圖，Ａ車即Ｔ三－０八九號營業用小客車之
    行向，亦係由延平北路之第四車道延伸過來，而非第三車道，並經雙方駕駛人即
    異議人和蕭秀山於現場圖上捺指印確定（依道路交通事故調查報告表之事故現場
    圖所示，僅第三車道為機車專用道），足見異議人應係行駛於第四車道，而非第
    三車道（機車專用道）上。是異議人所述：當時無機車專用道等語，雖不可採。
    然異議人當時既非行駛於機車專用道上，即無從依道路交通管理處罰條例第四十
    五條第四款、第六十三條第一項第一款之規定處罰，原處分機關未予詳查，遽予
    裁罰，尚有未洽，本件異議為有理由，原處分應予撤銷，另諭知異議人不罰。
三、據上論結，應依道路交通案件處理辦法第二十條，裁定如主文。
中      華      民      國      八十九      年      三    月    二十    日
                                      臺灣板橋地方法院交通法庭
                                          法  官  李世華
右正本證明與原本無異
如不服本裁定應於送達後五日內向本院提出抗告狀
                                          書記官  卓聖智
中      華      民      國      八十九      年      三    月    二十三  日


司法院資訊處製作；財團法人民間司法改革基金會備份。
